臺灣臺北地方法院刑事判決　　　　　　　 94年度訴字第397號
公　訴　人　臺灣臺北地方法院檢察署檢察官
被　　　告　乙○○
指定辯護人　本院公設辯護人　曾德榮
上列被告因偽造文書等案件，經檢察官提起公訴（94年度偵字第
1367號），本院判決如下：
    主  文
乙○○意圖供行使之用，而偽造有價證券，處有期徒刑貳年，緩
刑伍年。偽造之發票人丙○○、發票日玖拾年拾月拾日、金
額新臺幣肆拾萬元、票號CT0000000號之支票壹張沒收。
    事  實
一、乙○○因積欠友人陳信宏款項，竟意圖為自己不法之所有，
    於民國93年8月底某日，在臺北市○○區○○路2段149號1樓
    其妻丙○○經營之錢都涮涮鍋店內，乘丙○○外出之際，自
    其皮包內竊取臺北市第九信用合作社安和分社第000000000
    帳號之空白支票2張（票號分別為：CT0000000、CT0000000
    號），得手後意圖供行使之用，在同址盜用「丙○○」之支
    票印鑑章蓋印於CT0000000號支票發票人欄上，再於當日將
    之持往臺北縣板橋市○○街板橋體育館附近，在CT0000000
    支票金額欄上填寫新臺幣（下同）40萬元並於發票日欄填載
    93年10月13日後，交付予友人陳信宏償債而行使之。嗣丙○
    ○發現上開支票遺失，先後於93年9月20日及同年11月8日前
    往臺北市第九信用合作社安和分社分別掛失CT0000000、CT0
    000000號支票。惟陳信宏已於93年10月上旬某日，在臺北市
    ○○區○街43巷10號前，持上開CT0000000號支票向友人柯
    順益調借現金，經柯順益於93年11月10日將支票存入其中國
    農民銀行板橋分行（起訴書誤載為士林分行）帳戶中提兌，
    因該紙支票業經掛失止付而遭銀行通知退票，始查悉上情。
二、案經丙○○訴由臺北市政府警察局信義分局報請臺灣臺北地
    方法院檢察署檢察官偵查起訴。
    理  由
一、右揭竊盜及偽造支票等犯罪事實，業據被告乙○○於警偵訊
    及本院審理時坦承不諱，核與告訴人丙○○警偵訊之指訴（
    見甲○94年度偵字第1367號卷第9-12、33頁）、證人陳信宏
    、柯順益警偵訊之證詞相符（分見甲○94年度偵字第1367號
    卷第17-19、34頁、第14-16、34頁）。而CT0000000號支票
    業據告訴人於93年9月20日前往臺北市第九信用合作社安和
    分社掛失止付，嗣柯順益於93年11月10日將該支票存入其中
    國農民銀行板橋分行帳戶提示，惟因已遭掛失而退票等節，
    亦有臺灣票據交換所93年11月30臺發總字第0930011621號函
    檢送之CT0000000號支票、退票理由單、掛失止付票據提示
    人資料查報表、票據掛失止付通知書、遺失票據申報書在卷
    可憑（見甲○94年度偵字第13 67號卷第22-26頁）。至於另
    紙CT0000000號支票被告雖亦供承業已偽造行使持交另名友
    人，惟經本院向臺北市第九信用合作社安和分社查詢結果並
    無該紙支票提示紀錄，有該合作社94年8月8日北市九信社業
    字第1086號函附於本院卷足稽（見本院卷第25頁），被告復
    無法覓得該友人到庭做證，卷內關於被告偽造行使CT000000
    0號支票之證據僅有被告之自白，無其他事證以佐是否與事
    實相符，依刑事訴訟法第156條第2項之規定，不得作為有罪
    判決之唯一證據，併此敘明。綜上所述，被告竊取CT000000
    0、CT0000000號之空白支票2紙後，偽造其中CT0000000號支
    票並持以行使之事證明確，其犯行堪以認定，應依法論科。
二、核被告所為，係犯刑法第320條第1項之竊盜罪及刑法第201
    條第1項之偽造有價證券罪。其盜用告訴人之印章後，用以
    偽造CT0000000號支票，其盜用印章之行為係偽造有價證券
    之階段行為；偽造有價證券後進而行使，行使之輕度行為應
    為偽造之重度行為所吸收，均不另論罪。被告所犯竊盜及偽
    造有價證券間，有方法結果之牽連關係，應從一重之偽造有
    價證券罪處斷。查被告犯罪後坦承犯行、態度良好，深具悔
    意，告訴人復具函表示願意原諒被告（見本院卷第35頁），
    若處以偽造有價證券罪之法定最低刑度即有期徒刑三年，猶
    嫌過苛，情輕法重，堪予憫恕，爰依刑法第五十九條之規定
    ，減輕其刑。爰審酌被告犯罪之動機在於償債，偽造之票面
    金額為40萬元，與告訴人係夫妻關係，暨其品行、生活狀況
    ，犯罪手段，所生損害等一切情狀，量處如主文所示之刑。
    末查，被告前未曾受有期徒刑以上刑之宣告，有臺灣高等法
    院被告全國前案紀錄表在卷可按，其因一時失慮，致觸犯本
    案犯行，經此次罪刑之宣告，當能知所警惕，而無再犯之虞
    ，本院綜核其個人及家庭環境各情，認前開所宣告之刑以暫
    不執行為適當，故併諭知緩刑五年，希啟自新。偽造之發票
    人丙○○、發票日93年10月13日、金額新臺幣40萬元、票號
    CT0000000號之支票1張，依刑法第205條之規定，應予宣告
    沒收。
據上論斷，應依刑事訴訟法第299條第1項前段，刑法第201條第1
項、第320條第1項、第55條、第59條、第74條第1款、第205條，
罰金罰鍰提高標準條例第1條前段，判決如主文。
本案經檢察官林宗志到庭執行職務
中　　華　　民　　國　 　94 　　年　　9　　月　　30　　日
　　　　　　　　　刑事第十四庭  審判長法　官 吳靜怡
                                      法  官 李家慧
                                      法  官 孫萍萍
以上正本證明與原本無異。
如不服本判決，應於判決送達後10日內，向本院提出上訴狀。
　　　　　　　　　　　　　　　　書記官　謝韻華
中　　華　　民　　國　 　94 　　年　　9　　月　　30　　日
附錄本判決論罪科刑依據之法條：
中華民國刑法第201條
意圖供行使之用，而偽造、變造公債票、公司股票或其他有價證
券者，處三年以上十年以下有期徒刑，得併科3000元以下罰金。
行使偽造、變造之公債票、公司股票或其他有價證券，或意圖供
行使之用，而收集或交付於人者，處一年以上七年以下有期徒刑
，得併科3000元以下罰金。
中華民國刑法第320條(普通竊盜罪、竊佔罪)
意圖為自己或第3人不法之所有，而竊取他人之動產者，為竊盜
罪，處五年以下有期徒刑、拘役或五百元以下罰金。
意圖為自己或第 3 人不法之利益，而竊佔他人之不動產者，依前
項之規定處斷。
前二項之未遂犯罰之。
